臺灣高等法院刑事裁定　　　　　　　　　 96年度抗字第730號
抗告人　即
再審聲請人　甲○○
上列抗告人因竊盜案件，不服臺灣臺北地方法院中華民國96年6
月22日駁回聲請再審之裁定（96年度聲再字第11號），提起抗告
，本院裁定如下：
    主  文
抗告駁回。
    理  由
一、本件抗告意旨略以：聲請人因未收到判決書，案在中和南勢
    角派出所可查證，因此過失遲誤上訴，故請依聲請回覆原狀
    ，請予機會再審釐清事實真相；其未做竊盜之事，檢方並無
    證據，只憑朱志國口供就判定其有罪，口供是可栽贓，伊不
    認罪；警局通知伊指證朱志國，檢方應以其協助破案有功保
    護伊才對，卻反被朱志國口供栽贓，檢方應依證人保護法予
    以保護不起訴，如今反而只聽朱志國一面之詞判伊有罪；伊
    有不在場證明，蒐證影帶上偷竊者分明是朱志國、阿傑，伊
    全被蒙在鼓裡不知云云。
二、按聲請再審，應以再審書狀敘述理由，附具原判決之繕本及
    證據，提出於管轄法院為之，此項聲請再審程序之欠缺，非
    程序中所得補正，如確具有聲請再審之理由，祇能另行依法
    聲請。次按，不得上訴於第三審法院之案件，除前條（刑事
    訴訟法第四百二十條）規定外，其經第二審確定之有罪判決
    ，如就足生影響於判決之重要證據漏未審酌者，亦得為受判
    決人之利益，聲請再審；依前條規定因重要證據漏未審酌而
    聲請再審者，應於送達判決後二十日內為之。又法院認為聲
    請再審之程序違背規定者，應以裁定駁回之，分別為刑事訴
    訟法第四百二十一條、第四百二十四條、第四百二十九條、
    第四百三十三條所明定。
三、經查：本件抗告人甲○○因竊盜案件，對於臺灣臺北地方法
    院民國95年度易字第2028號確定判決聲請再審，其原聲請意
    旨略稱：一因未領到判決書，情有可言，請求給予再審機會
    ；二檢方未依證人保護法保護證人，檢方指出係其指認朱志
    國，令朱志國懷恨在心而加以誣陷報復；三檢方未審先判，
    只憑朱志國口供就判定罪行；四聲請人非共犯，均僅為朱志
    國單方面誣陷；五聲請人有不在場證明，影帶上行竊之人是
    朱志國、阿傑所為，伊不在他們行竊現場，因他們說去拿東
    西，叫伊在車上等，伊因喝了酒在車上休息，也不疑有他；
    六其在車上休息，朱志清和阿傑下車去，何來把風，其在車
    上關著車窗小睡，怎去注意隔鄰外面之事；七若其明知朱志
    國與阿傑要行竊，豈有開自家車去犯案之理；八父母為軍公
    教人員，生活安定，無經濟壓力、不良嗜好，何必行竊？九
    聲請人為病所苦，有病歷可察，非年輕就力壯，因此沒有行
    竊之能事為聲請再審云云。原裁定則以：本件聲請人甲○○
    就該院九十五年度易字第二０二八號刑事判決聲請再審，雖
    提出再審書狀，但未附具原判決之繕本及證據，有聲請再審
    狀全部資料在卷可參，是其聲請再審之程序顯於法未合，且
    無法補正。又該院上開判決已於民國九十六年四月二日寄存
    送達至被告住所地之警察機關，有該院送達證書附於該案卷
    宗可稽，並經該院調取該案全卷核閱無誤。故該判決依法自
    寄存之日起算十日發生效力，再加上在途期間二日，聲請人
    亦應於九十六年四月十四日起二十日內提起再審。惟聲請人
    遲至九十六年五月二十三日始具狀聲請再審，此有聲請狀上
    之收文章戳在卷可憑，揆諸前揭說明，聲請人亦已逾二十日
    法定不變期間。故聲請人之聲請違背程序規定，因認抗告人
    之聲請再審為不合法，予以駁回，復敘明聲請人有無非因過
    失遲誤上訴或聲請再審法定期間之情，應依聲請回復原狀之
    規定為之，經核於法尚無不合，尚難遽指為違法。至聲請回
    復原狀應以書狀依相關程序向原審法院即臺灣臺北地方法院
    為之，刑事訴訟法第六十八條第一項前段定有明文，附此敘
    明。抗告意旨仍執陳詞，並全憑己見任意指摘原裁定不當，
    非有理由，應予駁回。
據上論斷，應依刑事訴訟法第四百十二條裁定如主文。
中    華  　民    國    96    年     8　  月   15 　  日
                  刑事第十五庭  審判長法  官  吳昭瑩
                                      法  官  蘇隆惠
                                      法  官  李正紀
以上正本證明與原本無異。
不得再抗告。
                                      書記官  鄭信昱
中　　華　　民　　國　　96　　年　　8 　　月　　15　　日
